【裁判字號】    97,交易,563
【裁判日期】    971215
【裁判案由】    過失傷害
【裁判全文】
臺灣臺北地方法院刑事判決             97年度交易字第563號
公  訴  人  臺灣臺北地方法院檢察署檢察官
被      告  甲○○
上列被告因過失傷害案件，經檢察官提起公訴（97年度調偵字第
743 號），本院判決如下：
    主  文
甲○○因過失傷害人，處有期徒刑月，如易科罰金，以新臺幣
壹仟元折算壹日。
    事  實
一、甲○○於民國96年10月27日上午11時5 分許，駕駛車牌號碼
    8593-KA 號自用小客車，沿臺北市萬華區○○○道由西向東
    行駛，於行經康定路口欲左轉時，本應注意車前狀況，並待
    路口交通號誌左轉指示綠燈亮起時，始能開始左轉，並隨時
    採取必要之安全措施，而當時為天候晴、日間自然光線、路
    面乾燥、無缺陷、無障礙物、視距良好，並無不能注意之情
    形，竟疏未注意及此，於交通號誌左轉指示綠燈尚未亮起前
    ，即貿然違規左轉，適有乙○○騎乘車號NX8-921 號機車沿
    艋舺大道由東向西直行，而因左方有同向由丙○○駕駛之計
    程車在旁行駛，視線受到阻擋，無法即時發現甲○○之上開
    小客車，因而煞車不及撞擊甲○○上開小客車之右側車身，
    致乙○○當場人車倒地昏迷，並受有肝臟撕裂傷合併出血性
    休克、腹部挫傷及左側橈骨骨折之傷害。本件車禍事故發生
    後，甲○○並於報警時即表明肇事者姓名、地點，並於員警
    前往現場處理時，當場向員警承認為肇事人，不逃避接受裁
    判而自首。
二、案經林家萱訴由臺北市政府警察局萬華分局報告臺灣臺北地
    方法院檢察署檢察官偵查起訴。
    理  由
一、本案下述用以認定被告甲○○犯罪事實之證據，檢察官及被
    告均無異議，經核亦無違法取得之情形，且適合為證據，應
    有證據能力，核先敘明。
二、訊據被告固坦承有於上揭時、地，在未出現左轉箭頭之直行
    箭頭燈號下即行左轉，惟辯稱：伊是被告訴人林家萱撞到，
    伊沒有過失云云。經查：
（一）有關被告於96年10月27日上午11時5 分許，駕駛車牌號碼
      8593-KA 號自用小客車，在艋舺大道欲左轉康定路時，於
      左轉指示燈之號誌尚未亮起之情形下，即貿然左轉導致告
      訴人煞車不及而撞擊被告之自用小客車右側後倒地等事實
      ，業據證人即在場目擊者丙○○到庭證稱：伊平日是在駕
      駛計程車，案發當天有經過該路段，當時伊是駕駛在艋甲
      大道外側第二車道，告訴人是駕駛在同方向的最外側車道
      ，被告係從對向來。被告在左轉箭頭號誌未亮起前就先左
      轉，告訴人的車輛是在伊的右手邊，應該是被伊的計程車
      擋住而無法看到被告的汽車，才會煞車不及而撞上被告的
      車等語在卷（本院卷第26-27 頁反面），並有道路交通事
      故現場圖1 份、臺北市政府警察局萬華分局交通分隊道路
      交通事故補充資料表1 份、交通事故談話紀錄表3 份、相
      片10幀在卷可稽，堪認被告確有於前揭時、地，在左轉指
      示燈未亮起時，即違規逕行左轉，並因使告訴人煞車不及
      而撞擊被告自用小客車右側後倒地。
（二）按汽車行駛時，駕駛人應注意車前狀況及兩車併行之間隔
      ，並隨時採取必要之安全措施；汽車行駛至交岔路口，其
      行進、轉彎，應遵守燈光號誌或交通指揮人員之指揮，遇
      有交通指揮人員指揮與燈光號誌並用時，以交通指揮人員
      之指揮為準，道路交通安全規則第94條第3 項、第102 條
      第1 項第1 款分別有明文。而箭頭綠燈表示僅准許車輛依
      箭頭指示之方向行駛，道路交通標誌標線號誌設置規則第
      206 條第2 款亦有明文。本案被告為汽車駕駛人，而被告
      行車當時，天候晴、日間自然光線、路面乾燥、無缺陷、
      無障礙物、視距良好等情，則有道路交通事故調查報告表
      （一）在卷可查（他字卷第20頁），並無不能注意之情形
      ，自應遵守上開規定。本案被告既於無不能注意之情形下
      ，違反上開注意義務，未注意車前狀況即貿然違規左轉，
      導致發生本件車禍，其之駕駛行為顯有過失。
（三）又告訴人確因本件車禍而當場人車倒地，並受有受有肝臟
      撕裂傷合併出血性休克、腹部挫傷及左側橈骨骨折之事實
      ，除有上述證據之外，並有臺北市立聯合醫院和平院區96
      年11月8 日診斷證明書1 紙附卷可稽（他字卷第5 頁），
      堪認被告之過失行為確有造成告訴人如上之傷害。
（四）綜上事證，本案事證明確，被告過失造成他人傷害之犯行
      洵堪認定，應依法論科。
三、核被告所為，係犯刑法第284 條第1 項前段之過失傷害罪。
    被告於報警時即表明肇事者姓名、地點，並於員警前往現場
    處理時，當場向員警承認為肇事人，不逃避接受裁判而自首
    ，有臺北市○○○○○道路交通事故肇事人自首情形記錄表
    1 份及交通事故談話紀錄表3 份在卷可查，被告於員警尚不
    知何人犯罪前，主動坦承其為肇事者，核與刑法第62條前段
    之自首規定相符，應依法減輕其刑。爰審酌被告駕駛汽車，
    卻未依號誌指示貿然左轉，並未注意車前狀況，隨時保持應
    變，以致發生本件車禍，造成被害人受有嚴重傷害，且犯後
    迄今未能賠償被害人之損害，行為有所不當，惟念其並無前
    科，犯後曾有洽談和解等一切情狀，量處如主文所示之刑，
    並諭知易科罰金之折算標準，以資儆懲。
據上論斷，應依刑事訴訟法第299 條第1 項前段、第284 條之1
，刑法第284 條第1 項前段、第62條前段、第41條第1 項前段，
刑法施行法第1 條之1 ，判決如主文。
本案經檢察官孫沛琦到庭執行職務。
中    華    民    國    97    年    12    月    15    日
                  交通法庭  法  官  林勇如
上正本證明與原本無異。
如不服本判決應於收受送達後10日內向本院提出上訴書狀，並應
敘述具體理由；其未敘述上訴理由者，應於上訴期間屆滿後20日
內向本院補提理由書（均須按他造當事人之人數附繕本）「切勿
逕送上級法院」。告訴人或被害人如對於本判決不服者，應具備
理由請求檢察官上訴，其上訴期間之計算係以檢察官收受判決正
本之日期為準。
                            書記官  葉潔如
中    華    民    國    97    年    12    月    15    日
附錄本案論罪科刑法條全文：
刑法第284 條
因過失傷害人者，處6 月以下有期徒刑、拘役或5 百元以下罰金
，致重傷者，處1 年以下有期徒刑、拘役或5 百元以下罰金。
從事業務之人，因業務上之過失傷害人者，處1 年以下有期徒刑
、拘役或1 千元以下罰金，致重傷者，處3 年以下有期徒刑、拘
役或2 千元以下罰金。


司法院資訊處製作；財團法人民間司法改革基金會備份。
